最高法院刑事判決　　　　　　九十六年度台上字第一七八四號
上　訴　人　甲○○
上列上訴人因妨害自由案件，不服台灣高等法院中華民國九十五
年十二月二十九日第二審判決（九十五年度上訴字第三六０四號
，起訴案號：台灣桃園地方法院檢察署九十四年度偵字第七五九
、四五一八號），提起上訴，本院判決如下：
    主  文
上訴駁回。
    理  由
按刑事訴訟法第三百七十七條規定：上訴於第三審法院，非以判
決違背法令為理由不得為之；是提起第三審上訴，應以原判決違
背法令為理由，係屬法定要件；如果上訴理由書狀並未依據卷內
訴訟資料具體指摘原判決不適用何種法則或如何適用不當，或所
指摘原判決違法情事，顯與法律規定得為第三審上訴理由之違法
情形不相適合時，均應認其上訴為違背法律上之程式，予以駁回
。原判決撤銷第一審關於上訴人甲○○部分之科刑判決，改判論
處上訴人甲○○共同以非法方法剝奪人之行動自由罪刑（累犯，
處有期徒刑二年）。
上訴人之上訴意旨略以：(一)、上訴人與告訴人徐啟祥認識多年，
本件事發原因與告訴人無關，上訴人雖有罵告訴人「垃圾」，但
係平日嘻笑，告訴人遭受手銬腳鐐，亦與上訴人無關。(二)、原判
決解讀法條意涵，違反刑事訴訟法第一百五十九條各項規定，又
共犯之認定，亦違反刑法第二十八條規定，且未依刑法第六十條
規定酌量減輕其刑，均有違誤等語。
惟查：原判決依憑上訴人在偵、審中自承當天渠等本來討論是約
洪明進出來，當場把他打一打就算了；因對洪明進不滿，才決定
把洪明進叫出來修理，伊看到徐啟祥就很生氣罵他「你是垃圾」
，為何要跟洪明進在一起，並拿了一支鐵製的手槍型打火機，就
是用來點瓦斯爐的那種長型打火機及用拳頭打徐啟祥，並一起搭
乘徐啟祥的車，叫徐啟祥帶伊等到呂欣樺家，要找一個綽號「洪
仔」（即洪明進）之供詞，證人徐啟祥、黃吉勇、林永裕之證詞
等證據資料，認定上訴人有原判決事實欄所載之妨害自由犯行；
已於理由內，詳敘其調查證據之結果及取捨證據認定之理由，並
就上訴人辯稱：徐啟祥何以選在二天之後，越區至萬華派出所報
案云云，認不足為有利上訴人之認定，已予以指駁及說明（見原
判決正本第五頁）。從形式上觀察，原判決並無適用法則不當及
依法應於審判期日調查之證據而未予調查等違背法令之情形。按
取捨證據及認定事實，乃事實審法院適法職權之行使，其對證據
證明力所為之判斷，苟不悖通常一般人日常生活之經驗，又未違
背客觀上應認為確實之定則，並已敘明其何以為此判斷之心證理
由者，即不能任意指為違法；上訴意旨(一)，係就原審採證認事之
適法職權行使，及原判決已詳予說明並指駁之事項，再為事實之
爭執，且未依據卷內資料具體指摘原判決究係如何違背法令，自
非合法之上訴理由。又原判決已說明證人徐啟祥、黃吉勇審判外
之陳述具有證據能力之理由（見原判決正本第四頁、第五頁），
核與卷內資料相符，判決並無違誤。又原判決事實認定上訴人與
黃吉勇及不詳姓名之二名成年人間，就妨害自由部分有犯意聯絡
及行為之分擔，已詳敘其判斷之依據及取捨證據認定之理由，所
為論斷，俱有卷內資料足憑，判決亦無違誤。又刑法第六十條規
定依法律加重或減輕者，仍得依前條之規定酌量減輕其刑，係指
法院適用第五十九條規定認犯罪情節客觀上顯可憫恕而酌減其刑
時，不受其他依法律規定加重減輕之影響之謂，本件原判決既未
依刑法第五十九條規定予以酌減其刑，自與刑法第六十條無關；
上訴意旨(二)執以指摘，自非適法之第三審上訴理由。其他上訴意
旨，或係對於原審採證認事之適法職權行使，為事實上之爭執，
或未依據卷內資料具體指摘原判決究係如何違背法令，俱非合法
。綜上所述，應認上訴人之上訴為違背法律上程式，予以駁回。
據上論結，應依刑事訴訟法第三百九十五條前段，判決如主文。
中　　華　　民　　國　九十六　年    四  　月　  四    日
                      最高法院刑事第十一庭
                          審判長法官  林　永　茂
                                法官  洪　文　章
                                法官  蘇　振　堂
                                法官  蕭　仰　歸
                                法官  何　菁　莪
      本件正本證明與原本無異
                                      書  記  官
中　　華　　民　　國　九十六　年    四  　月　  十    日
                                                     Ｍ
